【裁判字號】    99,訴,659
【裁判日期】    990407
【裁判案由】    公共危險等
【裁判全文】
臺灣臺中地方法院刑事判決               99年度訴字第659號
公  訴  人  臺灣臺中地方法院檢察署檢察官
被      告  甲○○
上列被告因公共危險等案件，經檢察官提起公訴（99年度偵字第
402 號），被告於準備程序中就被訴事實為有罪之陳述，經受命
法官聽取當事人之意見後，由本院合議庭裁定由受命法官獨任以
簡式審判程序審理，判決如下：
    主  文
甲○○竊盜，處有期徒刑肆月。又放火燒燬他人所有如附表所示
之物，致生公共危險，處有期徒刑壹年貳月。應執行有期徒刑壹
年肆月。
    事  實
一、甲○○於民國98年11月24日凌晨，前往臺中縣大甲鎮○○街
    115 號「順天國小」運動時，見該校1 年戊班教室之大門未
    上鎖，認為有機可趁，竟基於意圖為自己不法所有之犯意，
    打開上開教室大門進入後，徒手竊取該教室內所放置而為學
    校所有之電腦1 組、印表機1 台得手後，甲○○即另基於故
    意燒毀他人所有物之犯意，以其在教室之教師辦公桌上取得
    之酒精1 瓶，潑灑在教師辦公桌、電腦椅及垃圾桶上，再以
    其在該教室內某張桌子內取得之打火機1 只點火後，將打火
    機丟入上開酒精撥灑處，而放火燒燬順天國小所有及由教師
    陳瀅妃持有之如附表所示之物，致生公共危險。甲○○在放
    火後，隨即將其竊得之上開電腦及印表機等物搬離教室，惟
    其見火勢竟迅速延燒，遂將上開竊得之物放置在教室外，其
    人回頭協助滅火，並以手打破上開教室之窗戶玻璃，欲進入
    教室內撲滅火勢，惟因有在操場上運動之林淑鈴見教室起火
    ，隨即撥打119 報案，經臺中縣消防局第五大隊大甲分隊人
    員前往現場灌救時，發現人在現場之甲○○右手前臂受傷，
    誤認係協助滅火之人員，而由救護人員將之送醫治療後，嗣
    經警方採集上開教室玻璃上之血跡送驗後，結果與甲○○之
    DNA-STR 型別相同，始查悉甲○○之上開竊盜及放火行為，
    因而偵悉上情。
二、案經臺中縣警察局大甲分局報告臺灣臺中地方法院檢察署檢
    察官偵查起訴。
    理  由
一、按被告以外之人於審判外之言詞或書面陳述，除法律有規定
    者外，不得作為證據。前項規定，於法院以簡式審判程式或
    簡易判決處刑者，不適用之，刑事訴訟法第159 條定有明文
    。查本案被告甲○○犯公共危險等案件，經檢察官提起公訴
    ，被告於準備程序中就被訴事實為有罪之陳述，經法官告知
    簡式審判程序之旨，並聽取公訴人、被告之意見後，合議庭
    裁定由受命法官獨任進行簡式審判程序，且無刑事訴訟法第
    159 條第1 項規定之適用，合先敘明。
二、上揭時地犯罪事實，業據被告甲○○於99年2 月24日檢察官
    訊問時及本院審理中之自白不諱，並經證人即順天國小老師
    陳瀅妃於警詢中、證人即承辦警員蕭良賜於偵查中證述在卷
    ，且有職務報告、贓物認領保管單、臺中縣消防局火災原因
    調查鑑定書1 份（含內政部消防署火災證物鑑定報告、臺中
    縣消防局就報案人林淑鈴、警衛韓山富、證人陳瀅妃及被告
    等人製作之談話筆錄、勘查現場位置圖(一)、勘查現場物品配
    置圖(二)、勘查現場照片位置圖(三)、照片18幀）、內政部警政
    署刑事警察局鑑定書1 紙及現場照片12幀附卷可稽，互核相
    符。而被告復於本院審理中陳明：其知道竊盜是犯罪的行為
    ，但當時縱火時其沒有想到其的行為會違反法律這麼嚴重等
    語在卷，由是足認被告上揭任意性自白，核與事實相符，洵
    堪採信。是本案事證明確，被告犯行洵堪認定，應予依法論
    科。
三、核被告甲○○所為，係犯刑法第320 條第1 項之竊盜罪及同
    法第175 條第1 項之放火燒燬第173 條、第174 條以外之他
    人所有物，致生公共危險罪。被告所犯上開2 罪，犯罪各別
    ，行為互殊，顯係基於個別犯意為之，應予分論併罰。爰審
    酌被告犯竊盜罪之動機及目的係為竊取財物供己使用，其犯
    縱火燒燬他人物品罪之動機及目的係為燒燬他人物品，其犯
    竊盜罪之手段係以徒手為之，而其放火之手段係以教室內之
    酒精潑灑在教師辦公桌上、電腦椅及垃圾桶上，再以打火機
    點火後丟入酒精潑灑處致火勢延燒之方式為之、其犯罪對被
    害人順天國小造成之損害，暨斟酌被告之品行、素行尚可、
    其智識程度為高中畢業、生活狀況及其犯罪後坦認犯行，犯
    後態度尚佳等一切情狀，分別量處如主文所示之刑，並定其
    應執行之刑，以示懲儆。至扣案鐵鎚1 支、拖鞋1 雙等物，
    雖為被告所有之物，但無積極證據證明上開物品為被告犯罪
    所用之物，亦無積極證據證明被告於犯竊盜罪斯時有攜帶上
    開鐵鎚行竊，是以，本院認為上開扣案物品核與本案犯罪無
    關聯性，爰認不得併予宣告沒收，附此敘明。
據上論斷，應依刑事訴訟法第273 條之1 第1 項、第299 條第1
項前段，刑法第175 條第1 項、第320 條第1 項、第51條第5 款
，判決如主文。
本案經檢察官張容姍到庭執行職務。
中    華    民    國    99    年    4     月    7     日
                  刑事第十八庭   法  官  胡芷瑜
如不服本判決，應於收受送達後10日內向本院提出上訴書狀，並
應敘述具體理由；其未敘述上訴理由者，應於上訴期間屆滿後20
日內向本院補提理由書（均須按他造當事人之人數附繕本）「切
勿逕送上級法院」。
                                 書記官  沈慧玲
中    華    民    國    99    年    4     月    7     日
附表
┌──┬─────────────────┬────────┐
│編號│燒燬物品之名稱及數量              │所有人或持有人  │
├──┼─────────────────┼────────┤
│1   │電腦椅1張                         │順天國小        │
│    │垃圾桶1只                         │                │
├──┼─────────────────┼────────┤
│2   │學生考卷一疊                      │順天國小一年戊班│
│    │文具一批                          │教師陳瀅妃      │
│    │教師辦公桌內物品                  │                │
└──┴─────────────────┴────────┘
附錄論罪科刑法條
中華民國刑法第320條
（普通竊盜罪、竊佔罪）
意圖為自己或第三人不法之所有，而竊取他人之動產者，為竊盜
罪，處5  年以下有期徒刑、拘役或 5 百元以下罰金。
意圖為自己或第三人不法之利益，而竊佔他人之不動產者，依前
項之規定處斷。
前二項之未遂犯罰之。
刑法第175條（放火燒燬住宅等以外之物罪）
放火燒燬前二條以外之他人所有物，致生公共危險者，處1 年以
上7 年以下有期徒刑。
放火燒燬前二條以外之自己所有物，致生公共危險者，處 3 年
以下有期徒刑。
失火燒燬前二條以外之物，致生公共危險者，處拘役或 3 百元
以下罰金。

司法院資訊處製作；財團法人民間司法改革基金會備份。
